臺灣臺南地方法院臺南簡易庭民事判決
111年度南勞簡字第8號
原      告  李漢霖  

訴訟代理人  邱循真律師(法扶律師)
被      告  鋐昱建設開發有限公司

法定代理人  黃裕盛    住○○市○區○○街00巷00弄0號                            居臺南市○區○○路0段000號0樓
上列當事人間請求職業災害補償事件，本院於民國111年4月13日
言詞辯論終結，判決如下：
    主      文
被告給付原告新臺幣肆萬柒仟參佰伍拾元，及自民國一百一十年
十二月十七日起至清償日止，按週年利率百分之五計算之利息。
原告其餘之訴駁回。
訴訟費用由被告負擔百分之十七，餘由原告負擔。
本判決原告勝訴部分得假執行。但被告如以新臺幣肆萬柒仟參佰
伍拾元為原告預供擔保，得免假執行。
    事實及理由
一、被告經合法通知，未於言詞辯論期日到場，核無民事訴訟法
    第386條所列各款情形，爰依原告之聲請，由其一造辯論而
    為判決。
二、原告起訴主張：
  ㈠原告自民國108年3月1日起任職於被告，擔任模板及室內裝修
    技術人員，每日工資新臺幣(下同)2,000元。109年10月24日
    工作時使用切割機，不慎造成右手食指、中指撕裂傷及右手
    無名指伸肌肌腱斷裂而受有職業傷害，接受肌腱修補術治療
    後休養至109年11月27日，無法工作共33天。又於110年4月2
    0日因搬運玻璃不慎受傷，受有左側手部屈肌肌腱斷裂之職
    業傷害，接受肌腱修補手術治療後休養至110年6月3日，並
    自手術後110年5月19日至110年9月17日期間至陽光復健科診
    所接受復健治療，期間無法工作共109天。原告因上開2次職
    業傷害無法工作共142天，以每天工資2,000元計算，被告應
    補償原告不能工作之工資損失合計28萬4,000元【計算式：〔
    33天(第1次職業傷害無法工作日數)+109天(第2次職業傷害
    無法工作日數)〕×2,000元/天＝28萬4,000元】。另原告於110
    年4月20日至110年6月3日期間至賴俊良骨外科診所就醫治療
    ，支出醫療費用2,550元。因被告迄今仍未補償上開工資及
    醫療費用，亦未為原告投保勞工保險，爰依勞動基準法第59
    條第1、2款規定提起本件訴訟，請求被告補償不能工作工資
    損失28萬4,000元、醫療費用2,550元，合計28萬6,550元等
    語。
  ㈡並聲明：被告應給付28萬6,550元，及自起訴狀繕本送達翌日起至清償日止，按週年利率百分之5計算之利息。
三、被告未於言詞辯論期日到場，亦未提出書狀作何聲明或陳述
    ，僅於勞動調解程序時到場表示：原告係公司經理林緯群請
    其到工地上班，並非被告所僱用。且原告受傷後仍有出勤工
    作，並無不能工作之情形。原告請求金額過高，被告不願補
    償等語，資為抗辯。並聲明：原告之訴駁回。
四、本院得心證之理由：
  ㈠查原告主張自108年3月1日起任職於被告，擔任模板及室內裝
    修技術人員乙節，被告雖抗辯係公司經理林緯群請其至工地
    上班，並非其所僱用云云。然依被告所辯之詞，客觀上並未
    否認原告至其公司承攬工地工作之事實，而其所謂公司經理
    林緯群聘請一事，以林緯群擔任被告公司經理職位，及工作
    內容為被告承攬之工程情形而論，顯然林緯群係因被告承攬
    工程之需要而要求原告至工地工作，且被告於勞動調解程序
    中亦自承原告之薪資係由公司支付一語明確(本院110年度南
    勞簡專調字第71號卷第70頁)，由此可見原告係為被告工作
    服勞務而領取報酬之人，兩造間應成立僱傭契約至明，此從
    被告出具原告受傷期間之請假證明書(上開調字卷第23頁)益
    徵該情，是被告上開所為之抗辯，諉屬無稽，原告主張自10
    8年3月1日起任職於被告之事實，堪認可採。
　㈡原告請求醫療費用部分：
　1.按勞工因遭遇職業災害而致死亡、失能、傷害或疾病時，雇
    主應依下列規定予以補償。但如同一事故，依勞工保險條例
    或其他法令規定，已由雇主支付費用補償者，雇主得予以抵
    充之：一、勞工受傷或罹患職業病時，雇主應補償其必需之
    醫療費用。二、勞工在醫療中不能工作時，雇主應按其原領
    工資數額予以補償。勞動基準法第59條第1款前段、第2款前
    段分別定有明文。而上開法條規定雇主所負之職業災害補償
    責任，並不以雇主有故意或過失或其他可歸責事由存在為必
    要，即非在對於違反義務、具有故意過失之雇主加以制裁或
    課以責任，而係在維護勞工及其家屬之生存權，以生活保障
    為目的之照顧責任，並非損害賠償責任之性質。是職業災害
    補償制度之特質係採無過失責任主義，凡雇主對於業務上災
    害之發生，不問其主觀上有無故意過失，皆應負補償之責，
    勞工可依上開法條規定向雇主請求補償。　
　2.查原告主張於110年4月20日因搬運玻璃不慎受傷，受有左手
    屈肌肌腱斷裂之傷害，接受肌腱修補手術治療，於110年4月
    20日至110年6月3日期間至賴俊良骨外科診所就醫治療，支
    出醫療費用合計2,550元等情，業據其提出賴俊良骨外科診
    所出具之診斷證明書及醫療費用明細(上開調字卷第19、25
    頁)為證(原告提出之醫療費用明細，自費支出之金額合計2,
    650元，惟原告僅請求2,550元，故以原告主張予以審酌)，
    經核無訛，且被告並未提出任何書狀或到庭予以爭執，僅於
    勞動調解程序中表示其於原告第一次受傷後就叫他不要做了
    一語，足徵原告所稱其於上開時間工作時因搬運玻璃而不慎
    受傷之事實，堪認可採，應屬職災範圍，是其依勞動基準法
    第59條第1款規定請求雇主即被告給付醫療費用2,550元，於
    法有據，應予准許。
　㈢原告請求不能工作工資損失部分：　　
　1.查原告主張於109年10月24日工作時使用切割機，不慎造成
    右手食指、中指撕裂傷及右手無名指伸肌肌腱斷裂而受有職
    業傷害，接受肌腱修補術治療後休養至109年11月27日，無
    法工作共33天。又於110年4月20日因搬運玻璃不慎受傷，受
    有左側手部屈肌肌腱斷裂之傷害，接受肌腱修補手術治療後
    休養至110年6月3日，並自手術後110年5月19日至110年9月1
    7日期間至陽光復健科診所接受復健治療，期間無法工作共1
    09天等情，業據其提出賴俊良骨外科診所出具之診斷證明書
    、請假證明書及陽光復健科診所出具之診斷證明書(上開調
    字卷第21至27頁)為證，並依此以受傷無法工作之期間共計1
    42天、每日工資2,000元計算，請求被告給付不能工作之損
    害合計28萬4,000元。經查：
　⑴109年10月24日受傷部分：被告雖曾於調解時提出班表(上開
    調字卷第76頁)，抗辯原告受傷後尚有數日上班，並非其所
    稱無法工作之情形云云。然原告否認上情，並以該班表並無
    其簽名，如果真有上班，何以被告會開立請假證明書一語(
    本院卷第50頁)為爭執，且觀諸該請假證明書明確記載「本
    公司李漢霖…於109年10月24日-109年11月27日因其工作受傷
    期間，辦理請假未出勤工作。特此證明。」等語，並有被告
    公司大、小章蓋印其上，核其所載原告受傷時間、請假原因
    等內容，均與原告所述相符，被告亦未提出書狀或到庭否認
    該請假證明書之真正，則互核診斷證明書、請假證明書內容
    ，堪認原告主張其於109年10月24日因工作受傷而請假至同
    年11月27日之事實為可採。惟原告主張其薪資係按日計酬，
    而上開請假期間(109年10月24日至11月27日)，扣除星期六
    、日休息例假日後之工作日為25天，故原告該次受傷休養而
    無法工作，致其工作收入損失之天數僅可認定為25天，逾此
    天數之主張，即非可採。
　⑵110年4月20日受傷部分：原告固主張110年4月20日因搬運玻
    璃不慎受傷，接受治療及復健，期間無法工作共計109日，
    並提出賴俊良骨外科診所及陽光復健科診所分別出具之診斷
    證明書為憑。然觀諸賴俊良骨外科診所出具之診斷證明書，
    其上係記載「患者(指本件原告)於110/04/20行肌腱修補術
    ，至110/06/03間，因上述病因共看診12次，建議需休息6週
    。」等語，此對照原告提出之醫療費用明細(上開調字卷第1
    9頁)所示(第1次、最後1次之日期分別為110年4月20日、110
    年6月3日)，堪可推定該診斷證明書所載之「6週」應指自11
    0年4月20日至同年6月3日之期間；另原告提出陽光復健科診
    所出具之診斷證明書，其上雖載「因上述傷害(指左腕肌腱
    斷裂術)自110年5月19日起門診至110年9月17日，共門診治
    療2次，復健物理治療7回。需休養復健治療118天」等情，
    然原告開始至上開診所接受復健之時間，與其至賴俊良骨外
    科診所治療之時間，有部分重疊(即110年5月19日至6月3日)
    ，且該證明書所載之「118天」，係指「休養」「復健治療
    」之情形，並非單指需「118天」「休養」之謂，應包括復
    健治療之期間。故本院審酌原告係至賴俊良骨外科診所接受
    肌腱修補手術及回診追蹤治療，該診所對於原告病情、治療
    及復原狀況應該最為知悉，而原告至陽光復健科診所係至「
    復健科」接受治療(參診斷證明書其上所載之科別)，主要治
    療項目應為左腕肌腱之復健療程，兩者容有不同，並參酌陽
    光復健科診所記載之治療期間，有上述與賴俊良骨外科診所
    重疊之情形，及該次受傷與第1次受傷均進行肌腱修補術等
    因素綜合判斷，應以賴俊良骨外科診所診斷證明書上所載之
    休養期間6週為據，認定原告第2次受傷需休養之期間為6週(
    即110年4月20日至同年6月3日)，扣除星期六、日休息例假
    日後，休養天數應為31天(其中4月30日因5月1日勞動節為星
    期六，提前1日即4月30日補假而不應計入工作日)，原告逾
    此天數之主張，尚屬無據。
　⑶原告雖主張其工作按日計酬，每日工資為2,000元，惟未提出
    任何證據證明上情，且本院職權調取原告109年度稅務電子
    閘門財產所得調件明細表，其上亦無被告公司給付之薪資所
    得金額。故本院審酌上情，並斟酌原告係56年2月出生，於
    上開2次工作受傷之時，應具備工作能力而可獲取薪資等情
    ，認原告工作受傷期間之薪資以勞工基本工資2萬4,000元為
    標準，計算後每日工資800元為認定，較為適宜。
　2.基上，原告2次於工作中因受傷休養之天數合計為56天【計
    算式：25天＋31天＝56天】，並以上述每日工資計算，原告可
    得請求被告給付不能工作之損失金額為4萬4,800元【計算式
    ：(2萬4,000元÷30)×56＝4萬4,800元】，逾此範圍之主張，
    則屬無憑，不應准許。
　㈣按給付無確定期限者，債務人於債權人得請求給付時，經其
    催告而未為給付，自受催告時起，負遲延責任。其經債權人
    起訴而送達訴狀，或依督促程序送達支付命令，或為其他相
    類之行為者，與催告有同一之效力；遲延之債務，以支付金
    錢為標的者，債權人得請求依法定利率計算之遲延利息；應
    付利息之債務，其利率未經約定，亦無法律可據者，週年利
    率為百分之5，民法第229條第2項、第233條第1項前段、第2
    03條分別定有明文。本件原告上開請求之金額合計4萬7,350
    元【計算式：2,550元(醫療費用)＋4萬4,800元(不能工作之
    損失)＝4萬7,350元】，係屬無給付確定期限之金錢債權，是
    其依上開規定併予主張被告應給付自起訴狀繕本送達之翌日
    即110年12月17日（送達證書參上開調字卷第56頁）起至清
    償日止，按週年利率百分之5計算之法定遲延利息，亦屬有
    據，可資允准。
五、綜上所述，原告分別於109年10月24日、110年4月20日不慎於工作中受傷，應屬職業災害範圍，其因受傷支付之醫療費用及醫療中不能工作而損失之工資，被告為其雇主，自應依勞動基準法規定負補償責任。從而，原告依勞動基準法第59條第1款前段、第2款前段規定請求被告給付4萬7,350元，及自110年12月17日起至清償日止，按週年利率百分之5計算之利息，為有理由，應予准許。逾上開金額之主張，則屬無據，應予駁回之。　　　　　　　　　　　　
六、本判決原告勝訴部分，屬法院就勞工之給付請求為雇主敗訴
    之判決，爰依勞動事件法第44條第1項規定，依職權宣告假
    執行；併依同條第2項之規定，宣告被告預供擔保得免為假
    執行。
七、訴訟費用負擔之依據：民事訴訟法第79條。
中　　華　　民　　國　　111 　年　　4 　　月　　29　　日
            臺灣臺南地方法院臺南簡易勞動法庭
                              法  官  林勳煜
上列正本證明與原本無異。
如不服本判決，應於判決送達後20日內，向本院提出上訴狀並表
明上訴理由，如於本判決宣示後送達前提起上訴者，應於判決送
達後20日內補提上訴理由書（須附繕本）。
如委任律師提起上訴者，應一併繳納上訴審裁判費。
中　　華　　民　　國　　111 　年　　4 　　月　　29　　日
                              書記官  朱烈稽